臺灣臺中地方法院刑事判決　　　　　　　　　　　　九十三年度訴字第三一七九號
　　公　訴　人　臺灣臺中地方法院檢察署檢察官
　　被　　　告　辛○○
　　　　　　　　午○○
　　　　　　　　宇○○
右列被告等因搶奪案件，經檢察官提起公訴（九十三年度偵字第一五六五七號、九十
三年度偵字第一七七七０號、九十三年度偵字第一八０一二號、九十三年度偵字第一
九九四０號），並經該署檢察官移請併案審理（九十三年度偵字第二二○一六號），
經本院合議庭裁定，由受命法官依法獨任進行簡式審判程序判決如左：
    主  文
辛○○、午○○、宇○○共同連續意圖為自己不法之所有，而搶奪他人之動產，辛○
○累犯，處有期徒刑貳年肆月，午○○處有期徒刑壹年捌月，宇○○累犯，處有期徒
刑壹年。
    事  實
一、辛○○、午○○、宇○○素行均極為不佳，辛○○前曾犯贓物、違反毒品危害防
    制條例、竊盜等罪，其中於民國（下同）八十八年間所觸犯違反毒品危害防制條
    例罪，經本院以八十八年度易字第二六七四號刑事判決判處有期徒刑八月確定，
    並於九十年十月十三日因縮短刑期執行完畢；午○○前曾犯竊盜、違反毒品危害
    防制條例等罪（均未構成累犯）；宇○○前曾犯恐嚇、搶奪、違反肅清煙毒條例
    、恐嚇取財、違反毒品危害防制條例等罪，其中於八十四年間所觸犯違反肅清煙
    毒條例罪，經本院判處有期徒刑三年二月確定，並於八十九年十二月六日因縮短
    刑期執行完畢。辛○○、午○○、宇○○三人因有施用毒品習慣，且無業，缺錢
    購買毒品施用，竟均不知悛悔，或由辛○○單獨起意，意圖為自己不法所有之概
    括犯意，或分別夥同午○○及宇○○二人各共同基於意圖為自己不法所有之概括
    犯意聯絡，其中辛○○與午○○一組，由辛○○駕駛不知情之其兄林益全所有之
    車牌號碼ＪＪＵ－九七六號重型機車搭載午○○連續於附表編號一、二、三、四
    、五、六、八、九、十三、十五、十七至二十七所述之時、地搶奪附表所載被害
    人巳○○等人所有之財物，搶奪所得財物平分，業已花用殆盡。辛○○與宇○○
    二人一組，則由辛○○騎乘重型機車，搭載宇○○連續於附表編號七、十所述之
    時、地搶奪附表所載被害人寅○○及玄○○所有之財物，搶奪所得財物均分，業
    已花用淨盡。另辛○○復單獨騎乘重型機車連續於附表編號十一、十二、十四、
    十六、二十八、二十九所述時、地搶奪附表所載被害人酉○○等人所有之財物，
    搶奪所得財物亦均已花用殆盡。嗣於九十三年九月四日上午，辛○○與宇○○二
    人共乘前開牌照號碼ＪＪＵ─九七六號重型機車（二人特將號碼牌活動掀開式往
    上撬安裝，以防他人指認而遭警追緝），於同日上午十一時三十分許，行駛至台
    中市○○路與太原路交岔口處，因正尋找目標，準備行搶，形跡可疑為警攔檢盤
    查後，查悉前開犯行，並循線自台中縣太平市○○里○鄰○○○路七十巷五十七
    號辛○○住處尋回己○○所有之中國國際商業銀行、國民現金存摺各一本，信用
    卡二張及郵局提款一張；巳○○所有之土地銀行存摺一本、第一商業銀行、土地
    銀行、新竹商業銀行之提款卡各一張、印章一枚；自位於台中縣太平市○○路○
    段十二巷二十八之三十號隔壁尋回玄○○、寅○○所有之行動電話各一支；另由
    午○○帶同員警至位於台中市○區○○路二一三號「輕鬆派通訊行」取得其等出
    售前開行動電話之讓渡書十六張，自位於台中市○區○○路二段七十五號「博捷
    通訊行」取得其等出售行動電話之讓渡書十張，並循線至台中縣太平市○○路○
    段一百二十六號「銓澤通訊行」取得其等出售行動電話之中古手機買賣契約書四
    份。
二、案經台中市警察局、台中市警察局第二分局、台中縣警察局豐原分局分別報請臺
    灣臺中地方法院檢察署檢察官偵查起訴，並經台中縣警察局豐原分局報請該署檢
    察官移請併案審理。
    理  由
一、按除被告所犯為死刑、無期徒刑、最輕本刑為三年以上有期徒刑之罪或高等法院
    管轄第一審案件者外，於前條第一項程序進行中，被告先就被訴事實為有罪之陳
    述時，審判長得告知被告簡式審判程序之旨，並聽取當事人、代理人、辯護人及
    輔佐人之意見後，裁定進行簡式審判程序，刑事訴訟法第二百七十三條之一第一
    項定有明文。本件被告等所犯係死刑、無期徒刑、最輕本刑為三年以上有期徒刑
    以外之罪，其等於準備程序中就被訴事實均為有罪之陳述，且經審判長告知被告
    等簡式審判程序之旨，並聽取公訴人及被告等之意見後，本院合議庭認為適宜而
    裁定由受命法官獨任進行簡式審判程序，合先敘明。
二、訊據被告辛○○、午○○、宇○○三人對於右揭事實均坦承不諱，核與附表所載
    被害人巳○○等人所指訴及證人即輕鬆派通訊行負責人陳世璉、博捷通訊行之負
    責人蔡亞倫、詮澤通訊聯盟負責人許秋媛、宏恩當舖員工王俊瓏、證人林金火等
    人所證述之情節相符，並有扣案如事實欄所載之物、員警職務報告、相片二十二
    張、通聯調閱查詢單、扣押筆錄證明、扣押物品目錄表、監視錄影機所攝影翻拍
    之相片、贓物領據及前述行動電話讓渡書影印本、中古手機買賣契約書影印本等
    在卷足資佐證，被告辛○○、午○○、宇○○等自白，核與事實相符，堪予採信
    ，事證至臻明確，被告辛○○、午○○、宇○○犯行均洵堪認定。
三、核被告辛○○、午○○、宇○○三人所為，均係犯刑法第三百二十五條第一項之
    搶奪罪。被告辛○○、午○○二人間就附表編號一、二、三、四、五、六、八、
    九、十三、十五、十七至二十七所為犯行，被告辛○○、宇○○二人間就附表編
    號七、十所為犯行，均分別有犯意之聯絡，行為之分擔，均為共同正犯。被告辛
    ○○、午○○、宇○○三人前揭所為多次搶奪行為，時間緊接，犯罪構成要件又
    復相同，顯係基於概括之犯意為之，均為連續犯，爰依刑法第五十六條之規定以
    一罪論，並加重其等之刑。又公訴人起訴事實雖未敘及附表編號十七至二十六之
    被告辛○○、午○○起訴事實外之其餘十次搶奪之犯行（按公訴人僅起訴十六次
    而已，屬於漏起訴部分），及公訴人移請併案審理部分（即附表編號二十七至二
    十九之搶奪之犯行），然因該等部分事實與公訴人起訴之犯罪事實既均具連續犯
    ，屬裁判上一罪關係，依審判不可分之原則，亦為起訴效力所及，自為本院審理
    論究範圍，併予敘明。再被告辛○○前曾於八十八年間觸犯違反毒品危害防制條
    例罪，經本院以八十八年度易字第二六七四號刑事判決判處有期徒刑八月確定，
    並於九十年十月十三日因縮短刑期執行完畢；被告宇○○前曾於八十四年間觸犯
    違反肅清煙毒條例罪，經本院判處有期徒刑三年二月確定，並於八十九年十二月
    六日因縮短刑期執行完畢，此有台灣台中地方法院檢察署刑案資料查註紀錄表二
    份在卷可按，五年以內再犯本件有期徒刑以上之罪，均為累犯，均應依刑法第四
    十七條規定遞予加重其等之刑。爰審酌被告辛○○、午○○、宇○○犯罪之動機
    、目的、手段、被告辛○○、午○○、宇○○等三人品行均極為不佳，詳如前述
    ，此有台灣台中地方法院檢察署刑案資料查註紀錄表三份在卷可按、所生危害及
    犯罪後均坦認罪愆，頗具悔意，然犯罪後迄今仍未與被害人巳○○等人達成民事
    和解，取得諒解等一切情狀，分別量處如主文所示之刑，以資懲儆。
據上論斷，應依刑事訴訟法第二百九十九條第一項前段、第二百七十三條之一第一項
、刑法第二十八條、第五十六條、第三百二十五條第一項、第四十七條，判決如主文
。
中      華      民      國    九十四    年      三      月      三      日
                                        臺灣臺中地方法院刑事第八庭
                                                法  官  洪  俊  誠
右正本證明與原本無異。
如不服本判決，應於判決送達後十日內向本院提出上訴狀，上訴於臺灣高等法院臺中
分院(須附繕本)。
                                                書記官
中      華      民      國    九十四    年      三      月      三      日
附錄論罪科刑實體法條文：
刑法第三百二十五條（普通搶奪罪）：
意圖為自己或第三人不法之所有，而搶奪他人之動產者，處六月以上五年以下有期徒
刑。
因而致人於死者，處無期徒刑或七年以上有期徒刑，致重傷者，處三年以上十年以下
有期徒刑。
第一項之未遂犯罰之。
附表：
┌───────────────────────────────────────┐
│辛○○、午○○、宇○○等三人所涉搶奪罪一覽表                                  │
├───┬───────────────────────────────────┤
│編號  │        犯   罪   事   實                                             │
├───┼───────────────────────────────────┤
│      │辛○○與午○○二人意圖為自己不法所有之犯意聯絡，於九十三年七月七日十時│
│      │許，由辛○○騎乘重型機車搭載午○○，在台中縣豐原市○○路逸仙莊前，由黃│
│  １  │忠耀搶奪被害人巳○○所有之皮包一只（內有新台幣《下同》一千餘元、行動電│
│      │話一支、金融卡三張、存款簿三本）得手後，先將現金朋分，再將行動電話予以│
│      │出售後朋分所得價金，其餘物品則由辛○○保管。                          │
├───┼───────────────────────────────────┤
│      │辛○○與午○○二人意圖為自己不法所有之犯意聯絡，於九十三年七月七日十時│
│      │十分許，由辛○○騎乘重型機車搭載午○○，在台中縣豐原市○○街二十八號前│
│  ２  │，由午○○搶奪被害人己○○所有之皮包一只（行動電話一支、金融卡三張、存│
│      │款簿二本、健保卡、身分證件）得手後，將行動電話予以出售後朋分所得價金，│
│      │其餘物品由辛○○保管。                                                │
├───┼───────────────────────────────────┤
│      │辛○○與午○○二人意圖為自己不法所有之犯意聯絡，於九十三年七月九日十六│
│      │時許，由辛○○騎乘重型機車搭載午○○，在台中縣大雅鄉○○○路與永和路交│
│      │岔口處，由午○○搶奪被害人癸○○所有之皮包一只（現金一萬七千元、金項鍊│
│  ３  │二條、提款卡、健保卡、駕駛及行車執照、身分證件等物）得手後，二人朋分現│
│      │金，並將行動電話、金項鍊予以出售後朋分所得價金，其餘物品則棄置在垃圾子│
│      │母車內。                                                              │
├───┼───────────────────────────────────┤
│      │辛○○與午○○二人意圖為自己不法所有之犯意聯絡，於九十三年七月十五日十│
│      │八時許，由辛○○騎乘重型機車搭載午○○，在台中市○○路○段一五八向出口│
│      │處，由午○○搶奪被害人天○○所有之皮包一只（現金五千元、行動電話一支  │
│  ４  │、信用卡及現金卡、健保卡、駕駛及行車執照、身分證件）得手後，二人朋分現│
│      │金後，將行動電話予以出售後朋分所得價金，其餘物品則棄置在垃圾子母車內。│
├───┼───────────────────────────────────┤
│      │辛○○與午○○二人意圖為自己不法所有之犯意聯絡，於九十三年七月十六日十│
│      │三時十五分許，由辛○○騎乘重型機車搭載午○○，在台中市○○區○○路與興│
│  ５  │安路交岔口處，由午○○搶奪被害人庚○○所有之皮包一只（內有美金五十元、│
│      │行動電話二支、信用卡二張、金融卡）得手後，先將現金朋分，再將行動電話予│
│      │以出售後朋分所得價金，其餘物品則棄置在垃圾子母車內。                  │
├───┼───────────────────────────────────┤
│      │辛○○與午○○二人意圖為自己不法所有之犯意聯絡，於九十三年七月十八日十│
│      │四時許，由辛○○騎乘重型機車搭載午○○，在台中市○區○○路與山西路交岔│
│  ６  │口處，由午○○搶奪被害人戌○○所有之皮包一只（現金四千元、行動電話一支│
│      │、健保卡、信用卡等物）得手後，二人朋分現金，再將行動電話予以出售後朋分│
│      │所得價金，其餘物品則棄置在垃圾子母車內。                              │
├───┼───────────────────────────────────┤
│      │辛○○與宇○○二人意圖為自己不法所有之犯意聯絡，於九十三年七月十九日八│
│      │時許，由辛○○騎乘重型機車搭載宇○○，在台中市西屯區○○○街九十二號附│
│  ７  │近巷口處，由宇○○搶奪被害人寅○○所有之皮包一只（內有新台幣三千元、美│
│      │金三百五十元、行動電話一支、身分證件、健保卡、汽車鑰匙一支）得手後，先│
│      │將現金朋分，行動電話置於宇○○住處，其餘物品則棄置在垃圾子母車內。    │
├───┼───────────────────────────────────┤
│      │辛○○與午○○二人意圖為自己不法所有之犯意聯絡，於九十三年七月二十日二│
│      │十三時五十分許，由辛○○騎乘重型機車搭載午○○，在台中市○○路與成功路│
│      │交岔口處，由午○○搶奪被害人辰○○所有之皮包一只（內有現金三百元、行動│
│  ８  │電話一支、健保卡、信用卡、現金卡、身分證等物）得手後，二人朋分現金，再│
│      │將行動電話予以出售後朋分所得價金，其餘物品則棄置在垃圾子母車內。      │
├───┼───────────────────────────────────┤
│      │辛○○與午○○二人意圖為自己不法所有之犯意聯絡，於九十三年七月二十一日│
│      │十六時許，由辛○○騎乘重型機車搭載午○○，在台中市○區○○街一五八號前│
│      │，由午○○搶奪被害人黃○○所有之皮包一只（內有現金一千元、行動電話一支│
│  ９  │、提款卡、健保卡、信用卡、駕駛及行車執照等物）得手後，二人朋分現金，再│
│      │將行動電話予以出售後朋分所得價金，其餘物品則棄置在垃圾子母車內。      │
├───┼───────────────────────────────────┤
│      │辛○○與宇○○二人意圖為自己不法所有之犯意聯絡，於九十三年八月十五日十│
│      │三時許，由辛○○騎乘重型機車搭載宇○○，在台中市○區○○街與中勤街交岔│
│  １０  │口處，由宇○○搶奪被害人玄○○所有之皮包一只（內有八千元、行動電話一支│
│      │、身分證件及駕照、金融卡二張、汽車鑰匙一支）得手後，先將現金朋分，行動│
│      │電話置於宇○○住處，其餘物品則棄置在垃圾子母車內。                    │
├───┼───────────────────────────────────┤
│      │辛○○意圖為自己不法所有，於九十三年八月二十五日二十一時十分許，騎乘重│
│      │型機車在台中市○區○○街與民族路交岔口處，搶奪被害人酉○○所有之皮包一│
│    │只（內有三萬九千四百元、行動電話一支、信用卡、金融卡等物）得手後，取得│
│      │現金並將行動電話予以出售，其餘物品則棄置在垃圾子母車內。              │
├───┼───────────────────────────────────┤
│      │辛○○意圖為自己不法所有，於九十三年八月二十八日十二時許，騎乘重型機車│
│    │在台中市北屯區○○○路○段一０七號對面，搶奪被害人甲○○所有之皮包一只│
│      │（內有八千元、駕駛及行車執照、健保卡等物）得手後，取得現金花用，其餘物│
│      │品則棄置在垃圾子母車內。                                              │
├───┼───────────────────────────────────┤
│      │辛○○與午○○二人意圖為自己不法所有之犯意聯絡，於九十三年八月二十九日│
│      │十八時三十分許，由辛○○騎乘重型機車搭載午○○，在台中市○○○○街與大│
│    │昌街交岔口處，由午○○搶奪被害人戊○○所有之皮包一只（內有現金六百元、│
│      │行動電話一支、提款卡、健保卡、駕駛與行車執照等物）得手後，二人朋分現金│
│      │，再將行動電話予以出售後朋分所得價金，其餘物品則棄置在垃圾子母車內。  │
├───┼───────────────────────────────────┤
│      │辛○○意圖為自己不法所有，於九十三年九月一日二十一時許，騎乘重型機車在│
│    │台中市○○街四六一號前，搶奪被害人林菀珊所有之皮包一只（內有行動電話一│
│      │支）得手。                                                            │
├───┼───────────────────────────────────┤
│      │辛○○與午○○二人意圖為自己不法所有之犯意聯絡，於九十三年九月三日十二│
│      │時許，由辛○○騎乘重型機車搭載午○○，在台中市○區○○街六號前，由黃忠│
│    │耀搶奪被害人申○○所有之皮包一只（內有一千八百元、行動電話一支、金融卡│
│      │、信用卡等物）得手後，先將現金朋分，再將行動電話予以出售後朋分所得價金│
│      │，其餘物品則棄置在垃圾子母車內。                                      │
├───┼───────────────────────────────────┤
│      │辛○○意圖為自己不法所有，於九十三年九月三日十六時許，騎乘重型機車在台│
│      │中市○區○○路與五常街交岔口處，搶奪被害人子○○所有之皮包一只（內有存│
│    │款簿、行動電話一支、健保卡、金融卡及身分證件等物）得手後，取得現金並將│
│      │行動電話予以出售，其餘物品則棄置在垃圾子母車內。                      │
├───┼───────────────────────────────────┤
│      │辛○○與午○○二人意圖為自己不法所有之犯意聯絡，於九十三年八月一日下午│
│      │十九時許，由辛○○騎乘重型機車搭載午○○，在台中市○○區○○路二七號（│
│  17  │麗禧三溫暖），由午○○搶奪被害人卯○○所有之皮包一只（內有諾基亞手機壹│
│      │支、身分證、駕照、金融卡二張、鑰匙二串、現金一萬元整等物）得手後，先將│
│      │現金朋分，再將行動電話予以出售後朋分所得價金，其餘物品則棄置在垃圾子母│
│      │車內。                                                                │
├───┼───────────────────────────────────┤
│      │辛○○與午○○二人意圖為自己不法所有之犯意聯絡，於九十三年八月十二日中│
│      │午十二時許，由辛○○騎乘重型機車搭載午○○，在台中市中國醫藥學院前之育│
│  18  │德路上，由午○○搶奪被害人Ａ○○肩上之皮包一只（內有西門子手機一支、身│
│      │分證、信用卡四張、駕照、健保卡、現金八千元等物）得手後，先將現金朋分，│
│      │再將行動電話予以出售後朋分所得價金，其餘物品則棄置在垃圾子母車內。    │
├───┼───────────────────────────────────┤
│      │辛○○與午○○二人意圖為自己不法所有之犯意聯絡，於九十三年七月底某日晚│
│      │上二十二時許，由辛○○騎乘重型機車搭載午○○，在台中市○○路與公園路口│
│  19  │，由午○○搶奪被害人宙○○所有之皮包一只（內有行動電話一支、現金一千元│
│      │等物）得手後，先將現金朋分，再將行動電話予以出售後朋分所得價金，其餘物│
│      │品則棄置在垃圾子母車內。                                              │
├───┼───────────────────────────────────┤
│      │辛○○與午○○二人意圖為自己不法所有之犯意聯絡，於九十三年七月三十一日│
│      │晚上二十一時許，由辛○○騎乘重型機車搭載午○○，在台中市○○○街春水堂│
│  20  │前，由午○○搶奪被害人蔡張秀梅所有之皮包一只（內有現金五千元、行動電話│
│      │一支、信用卡三張、身分證、駕照等物）得手後，先將現金朋分，再將行動電話│
│      │予以出售後朋分所得價金，其餘物品則棄置在垃圾子母車內。                │
├───┼───────────────────────────────────┤
│      │辛○○與午○○二人意圖為自己不法所有之犯意聯絡，於九十三年八月十三日下│
│      │午十八時十分許，由辛○○騎乘重型機車搭載午○○，在台中市○○路與美村路│
│  21  │口ＳＯＧＯ百貨公司附近，由午○○搶奪被害人亥○○所有之皮包一只（內有現│
│      │金五千元、行動電話一支、信用卡二張、身分證、駕照、健保卡二張等物）得手│
│      │後，先將現金朋分，再將行動電話予以出售後朋分所得價金，其餘物品則棄置在│
│      │垃圾子母車內。                                                        │
├───┼───────────────────────────────────┤
│      │辛○○與午○○二人意圖為自己不法所有之犯意聯絡，於九十三年六月二十四日│
│      │下午十三時二十分許，由辛○○騎乘重型機車搭載午○○，在台中市○區○○路│
│  22  │與太平路口麵攤前，由午○○搶奪被害人董素玉所有之皮包一只（內有身分證、│
│      │健保卡、世華銀行金融卡、台新銀行及萬泰銀行之信用卡各一張、行動電話一支│
│      │、現金六百元等物）、及被害人丁○○所有之皮包一只（內有身分證、世華銀行│
│      │金融卡、世華銀行、台新銀行、上海銀行、中國信託銀行信用卡各一張、世華銀│
│      │行存款簿一本、行動電話一支等物），得手後，先將現金朋分，再將行動電話予│
│      │以出售後朋分所得價金，其餘物品則棄置在垃圾子母車內。                  │
├───┼───────────────────────────────────┤
│      │辛○○與午○○二人意圖為自己不法所有之犯意聯絡，於九十三年五月底某日下│
│      │午十三時十分許，由辛○○騎乘重型機車搭載午○○，在台中市○○路與進化北│
│  23  │路口附近，由午○○搶奪被害人乙○○所有之皮包一只（內有現金三千元、健保│
│      │卡、信用卡各一張、及行動電話一支等物），得手後，先將現金朋分，再將行動│
│      │電話予以出售後朋分所得價金，其餘物品則棄置在垃圾子母車內。            │
├───┼───────────────────────────────────┤
│      │辛○○與午○○二人意圖為自己不法所有之犯意聯絡，於九十三年七月二十一日│
│      │晚上二十一時四十分許，由辛○○騎乘重型機車搭載午○○，在台中市○區○村○
○  ○○  ○路一段二六號前，由午○○搶奪被害人地○○所有之皮包一只（內有小皮包一個│
│      │、現金八萬五千元、汽車駕照、健保卡、行動電話一支等物）得手後，先將現金│
│      │朋分，再將行動電話予以出售後朋分所得價金，其餘物品則棄置在垃圾子母車內│
│      │。                                                                    │
├───┼───────────────────────────────────┤
│      │辛○○與午○○二人意圖為自己不法所有之犯意聯絡，於九十三年七月二十六日│
│      │晚上二十一時許，由辛○○騎乘重型機車搭載午○○，在台中市○○路與大誠街│
│  25  │口附近，由午○○搶奪被害人丑○○所有之皮包一只（內有現金八千元、駕照一│
│      │張、健保卡二張、信用卡五張、現金卡六張、行動電話一支等物）得手後，先將│
│      │現金朋分，再將行動電話予以出售後朋分所得價金，其餘物品則棄置在垃圾子母│
│      │車內。                                                                │
├───┼───────────────────────────────────┤
│      │辛○○與午○○二人意圖為自己不法所有之犯意聯絡，於九十三年八月二日上午│
│      │十一時三十分許，由辛○○騎乘重型機車搭載午○○，在台中市○區○○街與五│
│  26  │義街口，由午○○搶奪被害人壬○○所有之皮包一只（內有現金二萬八千元、信│
│      │用卡十張左右、身分證、健保卡、行動電話一支等物）得手後，先將現金朋分，│
│      │再將行動電話予以出售後朋分所得價金，其餘物品則棄置在垃圾子母車內。    │
├───┼───────────────────────────────────┤
│      │辛○○與午○○二人意圖為自己不法所有之犯意聯絡，於九十三年七月六日上午│
│      │十三十分時許，由辛○○騎乘重型機車搭載午○○，在台中縣豐原市富春里富春│
│  27  │街公有市場前之停車場，由午○○搶奪被害人丙○○所有之皮包一只（內有現金│
│      │三千元、身分證、駕照、行照各一張等物）得手後，先將現金朋分，再將行動電│
│      │話予以出售後朋分所得價金，其餘物品則棄置在垃圾子母車內。              │
├───┼───────────────────────────────────┤
│      │辛○○基於意圖為自己不法所有之犯意，於九十三年九月一日晚上二十時十分許│
│      │，駕駛重型機車在台中市○○區○○路親親戲院天橋旁搶奪被害人未○○所有之│
│  28  │皮包一只（內有現金二百元、雨傘、手機各一支等物）得手。                │
├───┼───────────────────────────────────┤
│      │辛○○基於意圖為自己不法所有之犯意，於九十三年九月一日晚上二十一時三十│
│      │分許，駕駛重型機車在台中市○區○○路德安百貨前，由午○○搶奪被害人蘇麗│
│  29  │滿所有之皮包一只（內有現金五百元、信用卡一張、金融卡二張、手機二支等物│
│      │）得手。                                                       │
└───┴───────────────────────────────────┘
